【裁判字號】    95,上訴,514
【裁判日期】    950523
【裁判案由】    違反毒品危害防制條例
【裁判全文】
臺灣高等法院高雄分院刑事判決         95年度上訴字第514號
上  訴  人  臺灣高雄地方法院檢察署檢察官
被      告  甲○○
上列上訴人因被告違反毒品危害防制條例案件，不服臺灣高雄地
方法院94年度訴字第2460號中華民國95年1 月27日第一審判決（
起訴案號：臺灣高雄地方法院檢察署94年度毒偵字第2557號，併
辦案號：同署94年毒偵字第4913號、第9197號），提起上訴，及
併案審理（同署95年度毒偵字第1445號）本院判決如下：
    主  文
原判決關於施用第一級毒品暨定執行刑部分撤銷。
甲○○連續施用第一級毒品，累犯，處有期徒刑壹年肆月。
扣案之第一級毒品海洛因肆包（合計淨重零點肆公克、空包裝
重零點柒陸公克）均沒收銷燬之。
    事  實
一、甲○○前於民國88年間，因施用毒品案件，經法院裁定送觀
    察、勒戒及強制戒治後，於89年11月25日執行完畢而釋放。
    詎其仍不知戒絕毒癮，明知海洛因為毒品危害防制條例第2
    條第2 項第1 款所列之第一級毒品，不得非法持有、施用，
    復基於施用第一級毒品海洛因之概括犯意，自93年9 月22日
    起至95年1 月19日13時許止（不含公權力拘束時間），連續
    在高雄市○○區○○路60號其住處內，以將海洛因摻水置入
    注射針筒內再注射於其於身體方式施用之，平均每日施用3
    次。嗣(一)於94年3 月7 日16時40分許，甲○○騎乘機車搭載
    女友邱秀玲，途經高雄縣林園鄉○○○路51號前，遇警路檢
    而查獲，並扣得其所之海洛因3 小包（合計淨重0.42公克、
    空包裝重0.51公克）。(二)於94年4 月30日18時5 分許，因其
    為毒品列管人口，經高雄市政府警察局新興分局依法通知其
    前往該局採集尿液送驗結果，其尿液中呈現嗎啡之陽性反應
    而查獲。(三)於94年9 月20日17時20分許，經警察持法院核發
    之拘票前往其上開住處拘提，並經其同意後採集尿液送驗結
    果，其尿液中呈現嗎啡之陽性反應而查獲。(四)於95年1 月19
    日14時28分許，在高雄縣林園鄉○○路300 號永晉加油站內
    ，經警查獲，並扣得其所有之海洛因1 包（淨重0.01公克、
    空包裝重0.25公克）
三、案經高雄市政府警察局小港分局、新興分局報請臺灣高雄地
    方法院檢察署檢察官偵查起訴暨移請併案審理。
    理  由
一、上揭事實，業據被告甲○○於警詢、偵查及原審審理中均供
    承不諱，且被告先後4 次被警查獲時所採取之尿液，經送高
    雄市立凱旋醫院檢驗結果，均呈嗎啡之陽性反應，此有該院
    94 年3月14日（見94年毒偵字第2557卷第12頁）、94年5 月
    9 日（見94年毒偵字第4913號卷附警卷第12頁）、94年10月
    3 日（見94年毒偵字第9197號卷附警卷第18頁）、95年2 月
    9 日（見本院卷第60頁）濫用藥物尿液檢驗報告4 紙可參；
    此外，並有白色粉末4 包扣案可佐；而該白色粉末4 包，經
    送驗結果，均含有海洛因成分之事實，亦有法務部調查局94
    年6 月30日調科壹字第220020200 號、95年3 月10日調科壹
    字第220022528 號鑑定通知書可參（見一審卷第61頁、本院
    卷第49頁），足徵被告之自白與事實相符。又其於88年間，
    因施用毒品案件，經法院裁定送觀察、勒戒及強制戒治後，
    於89年11月25日執行完畢而釋放之事實，有臺灣高等法院被
    告前案紀錄表與臺灣高雄地方法院檢察署刑案資料查註紀錄
    表各1 份在卷可稽，是被告於上開強制戒治執行完畢釋放後
    ，5 年內再犯施用第一級毒品行為，依毒品危害防制條例第
    23 條 第2 項規定，應依法論科。
二、查海洛因係毒品危害防制條例第2 條第2 項第1 款所明定之
    第一級毒品，不得持有、施用。核被告甲○○所為，係犯毒
    品危害防制條例第10條第1 項之施用第一級毒品罪。其為施
    用而持有海洛因之低度行為，應為施用之高度行為所吸收，
    不另論罪。被告先後施用第一級毒品之行為，時間緊接，且
    反覆為之，所犯又係同一罪名之罪，顯係基於概括犯意為之
    ，應依連續犯規定論以一罪，並加重其刑。被告自93年9 月
    某日起至94年3 月7 日18時許回溯前24小時之某時止以外之
    施用第一級毒品行為，雖未經檢察官起訴，惟與起訴部分，
    具有連續犯之裁判上一罪之關係，依審判不可分原則，本院
    自屬有權一併審理。又被告於82年間，因違反肅清煙毒條例
    案件，經原審法院以82年度訴緝字第385 號判處有期徒刑3
    年6 月確定，於92年12月30日執行完畢之事實，有臺灣高等
    法院被告前案紀錄表、臺灣高等法院被告出入監紀錄表各1
    份在卷可按，其於有期徒刑執行完畢後5 年內，再犯本件有
    期徒刑以上之罪，為累犯，應依刑法第47條規定加重其刑，
    並依刑法第70條規定遞加重之。
三、原判決以被告罪證明確而為論罪科刑，固非無見，惟就被告
    於95年1 月19日被查獲部分未及審理，尚有未洽，檢察官上
    訴意旨指摘此部分係不當，為有理由，應由本院將原判決關
    於施用第一級毒品暨定執行部分撤銷改判。審酌被告前曾因
    施用毒品案件，經施以強制戒治執行完畢，仍不知悔改，再
    度施用毒品，復於為警查獲後仍不斷施用，足見其戒毒意志
    不堅，毒癮非淺，未能體悟施用毒品對自己、家人造成之傷
    害及社會之負擔，及其犯後自白犯行，而施用毒品亦屬自戕
    行為，及其施用次數、時間等一切情狀，量處如主文第2 項
    所示之刑。扣案第一級毒品海洛因4 小包（合計淨重0.43公
    克、空包裝重0.76公克），係第一級毒品，其包裝袋，則與
    其上海洛因毒品無從剝離，均應依毒品危害防制條例第18條
    第1 項前段規定宣告沒收銷燬之。至鑑驗耗用之海洛因既已
    滅失，自無庸宣告沒收銷燬之，併此敘明。
四、被告經合法傳喚，無正當理由不到庭，爰不待其陳述，逕行
    判決。
五、被告施用第二級毒品部分，業經原審判決確定。
據上論斷，應依刑事訴訟法第371 條、第369 條第1 項前段、第
364 條、第299 條第1 項前段，毒品危害防制條例第10條第1 項
、第18條第1 項前段，刑法第11條、第56條、第47條，判決如主
文。
本案經檢察陳建年官到庭執行職務。
中    華    民    國    95    年    5     月    23    日
                  刑事第三庭    審判長法  官  周賢銳
                                      法  官  謝宏宗
                                      法  官  黃仁松
以上正本證明與原本無異。
如不服本判決應於收受本判決後10日內向本院提出上訴書狀，其
未敘述上訴理由者，並得於提起上訴後10日內向本院補提理由書
狀（均須按他造當事人之人數附繕本）「切勿逕送上級法院」。
中    華    民    國    95    年    5     月    23    日
                                      書記官  馬蕙梅
附錄本件判決論罪科刑法條：
毒品危害防制條例第10條
施用第一級毒品者，處6月以上5年以下有期徒刑。


司法院資訊處製作；財團法人民間司法改革基金會備份。
